臺灣桃園地方法院民事簡易判決
110年度壢簡字第1697號
原      告  高秋嬋  

被      告  潘仁傑  

上列當事人間請求損害賠償事件，本院於民國111年4月20日言詞
辯論終結，判決如下：
    主    文
一、被告應給付原告新臺幣（下同）18萬元，及自民國111年2月
    19日起至清償日止，按年利率5％計算之利息。
二、訴訟費用4,520元由被告負擔。
三、本判決得假執行。
    事實及理由
壹、程序方面
一、按民事訴訟法第255條第1項但書第3款規定：「訴狀送達後
    ，原告不得將原訴變更或追加他訴。但擴張或減縮應受判決
    事項之聲明者，不在此限。」本件原告原起訴聲明被告應給
    付原告41萬5,000元，及自起訴狀繕本送達被告翌日起至清
    償日止，按年利率5％計算之利息。嗣原告於本院審理中縮減
    聲明為：被告應給付原告18萬元，其餘不變。（見本院卷第
    27頁），此係減縮應受判決事項之聲明，揆諸前揭法條規定
    ，自應准許。
二、被告目前在監執行，經本院囑託該監所首長將開庭意願調查
    表送達被告，經被告表示不願意出庭辯論（見本院卷第23頁
    ），是被告經合法通知，未於言詞辯論期日到場，核無民事
    訴訟法第386條所列各款情形，爰依原告之聲請，由其一造
    辯論而為判決。
貳、實體方面
一、原告主張：被告自民國109年3月16日起至109年3月18日止，
    基於參與犯罪組織之犯意，加入訴外人蔡顯龍、真實姓名年
    籍均不詳，網路通訊軟體代號「元寶」之成年男子及其餘詐
    騙集團成員等3人以上，以實施詐術為手段，所組成具有持
    續性及牟利性之結構性組織，並收受上手交付之人頭帳戶提
    款卡後，負責擔任領取詐欺所得款項之角色（即車手）。於
    109年3月13日上午8時，由上開詐騙集團之不詳成員，分別
    撥打電話予原告，佯裝為警察、檢察官等檢警機關成員，聲
    稱原告所有之電話號碼涉嫌槍砲、毒品等案件，需交出存簿
    及帳戶密碼，並接受檢警機關監控云云，以此等詐騙手法致
    原告陷於錯誤，遂於109年3月13日上午10時45分至同日11時
    許，在伯爵商務旅館位於桃園市中壢區中北路2段437巷9弄
    旁之第一停車場內，按指示將其所有台灣銀行帳戶、彰化銀
    行帳戶之存摺及金融卡以牛皮紙袋裝好，並放置在停車場入
    口處某台車之擋風玻璃上，又依指示向國泰商業銀行貸款62
    萬3,000元存至上開彰化銀行之帳戶內。嗣於109年3月16日
    ，先由訴外人蔡顯龍將上開彰化銀行帳戶之金融卡交予被告
    ，再由代號元寶之人指示被告持上開彰化銀行之金融卡，於
    如附表所示之時間、地點提領款項而得手，致生損害於原告
    。爰依侵權行為之法律關係，請求被告賠償原告所受財產損
    害。並聲明：如變更後之聲明所示。
二、被告未於言詞辯論期日到場，亦未提出準備書狀作何聲明或
    陳述。
三、本院之判斷：
  ㈠查原告主張被告有上開詐欺取財犯行，致其受有損害合計18
    萬元之事實，業經本院刑事庭以110年度審金訴字第7號刑事
    判決被告犯三人以上共同詐欺取財罪，處有期徒刑1年2月，
    有該刑事判決可憑（見本院卷第5頁），並經本院依職權調
    閱該刑事卷宗核閱無訛，堪信為真實。且被告經合法通知未
    到庭爭執，亦未提出書狀作有利於己之聲明或陳述，本院依
    上開調查證據之結果，認原告之主張堪信為真實。
  ㈡按因故意或過失，不法侵害他人之權利者，負損害賠償責任
    任；故意以背於善良風俗之方法，加損害於他人者亦同；數
    人共同不法侵害他人之權利者，連帶負損害賠償責任；造意
    人及幫助人，視為共同行為人，民法第184條第1項、第185
    條第1項前段、第2項分別定有明文。查本件被告與前述詐欺
    集團成員間，共同以上述方式詐騙原告，致原告陷於錯誤，
    受有18萬元之損害，原告依上開法條之規定，本得請求被告
    及其他詐欺集團成員連帶負損害賠償責任，惟連帶乃恐債權
    人求償落空，為保護債權人而設，債權人如放棄其保護，不
    為連帶之請求，而請求連帶債務人中之一人為全部給付，自
    無不可。是原告請求被告給付如主文第一項所示，自屬有據
    ，應予准許。
四、末按給付無確定期限者，債務人於債權人得請求給付時，經
    其催告而未為給付，自受催告時起，負遲延責任。其經債權
    人起訴而送達訴狀，或依督促程序送達支付命令，或為其他
    相類之行為者，與催告有同一之效力，民法第229條第2項定
    有明文。又遲延之債務，以支付金錢為標的者，債權人得請
    求依法定利率計算之遲延利息。但約定利率較高者，仍從其
    約定利率。應付利息之債務，其利率未經約定，亦無法律可
    據者，年息為百分之五，民法第233條第1項、第203條亦有
    明文。本件原告行使對被告之侵權行為損害賠償請求權，核
    屬無確定期限之給付，起訴狀繕本係於111年2月18日送達於
    被告本人，有送達證書在卷可憑（見本院卷第25頁），被告
    迄未給付，當應負遲延責任。是原告請求自起訴狀繕本送達
    被告翌日即111年2月19日起至清償日止，按年利率5％計算之
    法定遲延利息，核無不合。
五、綜上所述，原告依侵權行為之法律關係，請求被告給付18萬
    元，及自111年2月19日起至清償日止，按年利率5％計算之利
    息，為有理由，應予准許。
六、本判決係就民事訴訟法第427條第1項所定訴訟適用簡易程序
    所為被告敗訴之判決，依同法第389條第1項第3款之規定，
    應依職權宣告假執行。
七、訴訟費用負擔之依據：民事訴訟法第78條。又本件訴訟費用
    額，依職權確定如主文第2項所示金額（即第一審裁判費）
    。
中　　華　　民　　國　　111 　年　　5 　　月　　6　　日
                  中壢簡易庭   法  官  劉哲嘉
以上為正本係照原本作成。
如不服本判決，應於送達後二十日內，向本院提出上訴狀並表明
上訴理由，如於本判決宣示後送達前提起上訴者，應於判決送達
後二十日內補提上訴理由書（須附繕本）。
如委任律師提起上訴者，應一併繳納上訴審裁判費。
中　　華　　民　　國　　111 　年　　5 　　月　　6　　日
　　　　　　　　　　　　　　　書記官  陳香菱
附表
編號 提款人 提款時間 提款地點 提款金額（新臺幣） 1 潘仁傑 109年3月17日下午3時3分許 臺北市○○區○○街00號1樓全家便利商店峨眉門市之台新銀行附設ATM 2萬元 2  109年3月17日下午3時4分許 同上 2萬元 3  109年3月17日下午3時4分許 同上 2萬元 4  109年3月17日下午3時6分許 臺北市○○區○○街000○0號統一便利商店峨眉門市之中國信託銀行附設ATM 2萬元 5  109年3月17日下午3時7分許 同上 2萬元 6  109年3月17日下午3時8分許 同上 2萬元 7  109年3月17日下午3時12分許 臺北市○○區○○路00號統一便利商店成都門市之中國信託銀行附設ATM 2萬元 8  109年3月17日下午3時13分許 同上 1萬元 9  109年3月18日上午12時19分許 臺北市○○區○○○路0段00號之彰化銀行台北分行 3萬元 合計    18萬元